臺灣彰化地方法院刑事判決　　　　　　　　　　　　　九十一年度易字第五一一號
　　公　訴　人　臺灣彰化地方法院檢察署檢察官
　　被　　　告　甲○○
右列被告因恐嚇案件，經檢察官提起公訴（九十年度偵字第三二九號），本院判決如
左：
    主      文
甲○○無罪。
    理      由
一、公訴意旨略以：被告甲○○係告訴人乙○○之媳婦，被告平日與告訴人及其他家
    屬間之相處極不和諧，自民國八十八年七、八月起即多次在彰化縣大村鄉加錫村
    加錫三巷六號之住處，或在電話中對告訴人及其家屬惡言謾罵，甚或以要以農藥
    毒死自己女兒等語對其丈夫即告訴人之子丙○○加以恐嚇，致告訴人全家心生恐
    懼，因認被告涉有刑法第三百零五條恐嚇危害安全罪嫌等語。
二、按犯罪事實應依證據認定之，無證據不得推定其犯罪事實。又不能證明被告犯罪
    者，應諭知無罪之判決，刑事訴訟法第一百五十四條、第三百零一條第一項分別
    定有明文。本件公訴人認被告涉有右述犯嫌，係以告訴人之指述、告訴人之妻即
    證人張麗雲之證詞，及電話錄音內容為其依據。訊據被告堅決否認有任何恐嚇犯
    行，辯稱：其與丈夫即證人丙○○於八十八年底開始感情不睦，公公即告訴人卻
    坦護兒子，對其惡言相向，證人丙○○亦對其施以暴力，經法院以傷害罪判處拘
    役五十日及核發民事暫時保護令在案，嗣於八十九年三月間其發現丈夫之外遇對
    象，乃帶著女兒回娘家獨自扶養小孩至今，並對其夫提出通姦告訴經法院判處證
    人丙○○有期徒刑三月確定，至告訴人提出之錄音帶乃斷章取義不足採信等語，
    另提出本院核發之民事暫時保護令（八十九年度暫家護字第一六號）、刑事判決
    二份（九十年度簡上字第六五號、九十年度易字第一一八○號）為證。
三、經查：被告與其夫即證人丙○○在八十七年元月結婚，八十七年六月間產下一女
    ，八十八年底二人開始感情不睦，八十九年三月間被告發現證人丙○○外遇，遂
    帶著女兒回娘家，復於八十九年九月間產下次女，乃一直獨立扶養二個女兒至今
    等情，業據被告供承在卷，核與證人丙○○證述屬實（見九十一年十月七日訊問
    筆錄），足見被告於八十九年三月間離家後，即未與告訴人等人同住。本案告訴
    人到庭指稱被告之恐嚇行為係分別發生於八十八年間被告夫妻失和後及八十九年
    六月十六日，其指稱被告於八十八年間常以言語恐嚇「你們去死好了」、「要讓
    你們看不到女兒」等語，並提出錄音帶（含譯文）為證，復陳述被告於八十九年
    六月十六日中午拿著農藥到告訴人家中威脅要毒死全家等情，且聲請傳喚鄰居即
    證人陳文章作證。經查：被告自承其回娘家居住後，即負責扶養大女兒，待生產
    二女兒時，告訴人曾至醫院探視並將大女兒帶回夫家，隨後被告復帶回大女兒，
    並獨自扶養二個女兒至今等情，均為告訴人所承認，另查證人丙○○亦當庭表示
    願意將孩子的扶養權交給被告作為離婚條件之一等語（見本院九十一年九月二日
    訊問筆錄），足見告訴人對於小孩由被告扶養之事並不反對，縱使被告曾說要毒
    死小孩，惟客觀上證人丙○○及告訴人卻分別明示或默示同意由被告負責照顧孩
    子，尚難認為被告所言要毒死女兒等語已經引起告訴人心生畏懼。至被告於八十
    九年六月十六日拿農藥前往告訴人家中一事，雖據被告坦白承認，惟辯稱其當天
    上午到法庭應訊時因不滿告訴人之陳述，乃於中午拿農藥至告訴人家欲服藥自盡
    ，惟隨即遭告訴人及另二名不詳年籍之男子奪下農藥，並將之雙手捆綁限制行動
    等語，而證人陳文章亦到庭證稱：當天經過告訴人家時，其看見告訴人用手抓住
    被告之雙手，被告在門口一直用腳踢告訴人等情，均足見告訴人當天曾經將被告
    之農藥奪下避免其有激烈之舉動。然觀諸被告與告訴人長期不睦（參見被告提出
    之民刑事判決書正本），雙方復於法院應訊時發生言語衝突，被告於氣憤之下取
    農藥前往告訴人家中，其辯稱要自殺等語，亦有可能，尚不能僅以被告手持農藥
    即認係恐嚇行為。告訴人之妻張麗雲（即被告之婆婆）於偵查中證稱：「被告夫
    妻二人感情很不好，常吵架，吵架時她都說要讓我們很難看，讓我們全家死光，
    二、三年來都這樣」等語，足見被告以激烈言語面對告訴人已經長達多年，證人
    丙○○則到庭陳述：「被告所說應該不是氣話，應該是要詛咒我們」等語，其表
    現似非心中畏懼之感受。衡情夫妻在情感破裂之後難免有言語上之衝突，本件被
    告因丈夫外遇而離開夫家獨自扶養小孩至今，心中諸多不滿，雖其口出惡言甚而
    以死相脅之行止可能會引起告訴人之困擾，然被告所為仍屬可以理解之情緒反應
    ，是否足以引起告訴人心中畏怖而致生危害於安全，尚有疑問。至告訴人所提出
    之錄音帶及譯文（附於偵卷第十四頁以下），有部分係被告分別與其夫丙○○及
    告訴人之對話，其中被告提到「趕快簽一簽…不然我就將你女兒灌農藥」、「你
    這個垃圾人，被車撞死最好」、「你那狗頭軍師父母，你去給車撞死好了」等言
    論，均係雙方吵架之語氣，基於前述理由，尚難認為已足以構成恐嚇行為；而錄
    音譯文另一部分則係被告分別與其友人及被告之母親所對話之內容，既非被告對
    告訴人或其家屬所陳述之言論，自無使告訴人心生畏懼之可能，核與恐嚇罪之構
    成要件不符。此外，復查無其他積極事證，足認被告確有恐嚇之犯行，應認被告
    犯行尚不足以證明，爰依前述法律之規定，依法諭知被告無罪。
據上論斷，應依刑事訴訟法第三百零一條第一項，判決如主文。
本案經檢察官陳嘉瑜到庭執行職務。
中      華      民      國    九十一    年     十一     月    二十一    日
                                臺灣彰化地方法院刑事第三庭
                                    審判長法官   余   仕   明
                                    法      官   李   雅   俐
                                    法      官   黃   玉   齡
右正本證明與原本無異。
如不服本判決，應於判決送達後十日內向本院提出上訴狀( 須附繕本 )。
告訴人或被害人對於判決如有不服具備理由請求檢察官上訴者，其上訴期間之計算係
以檢察官收受判決正本之日期為準。
                                      法院書記官  林  憲   男
中      華      民      國      九十一      年    十一    月    二十    日
